【裁判字號】    92,交聲,568
【裁判日期】    920715
【裁判案由】    聲明異議
【裁判全文】
臺灣臺中地方法院交通事件裁定                    九十二年度交聲字第五六八號
    原處分機關  交通部公路總局台中區監理所
    異 議人 即
    受 處分 人  甲○○
右列受處分人因違反道路交通管理處罰條例案件，對於交通部公路總局台中區監理所
中華民國九十二年五月五日所為之處分（中監違字裁第六○－Ｚ000000000
號裁決書），聲明異議，本院裁定如左：
    主  文
原處分撤銷。
甲○○不罰。
    理  由
一、按報廢登記之汽車仍行駛者，依道路交通管理處罰條例第十二條第一項第十款、
    第二項之規定，故應處罰汽車所有人新台幣（下同）三千六百元以上一萬零八百
    元以下之罰鍰，並沒入車輛，惟上開條文處罰之對象，應以汽車所有人為限，乃
    屬當然。
二、本件原處分機關係以：異議人即受處分人甲○○所有之車牌號碼ＱＹˍ九七六?
    號自用一般小客貨車為報廢登記之汽車，於民國九十二年二月十日十六時四十分
    許，仍行駛在嘉義一五九公路二十七點五公里濁橋村，為警查獲舉發，因認受處
    分人有違反前揭規定，爰裁處一萬零八百元罰鍰，並沒入車輛云云。受處分人則
    以：受處分人所有之車牌號碼ＱＹˍ九七六一號自用一般小客貨車已於九十年四
    月十一日向臺中區監理所完成報廢手續，汽車行照併同註銷，並於同年月十四日
    將車輛交由環保署廢棄車輛回收站委託廠商「意盛修配保養場」送繳回集中場，
    取得三千元環保回收金，已完成報廢註銷手續等語。
三、本院查：車牌號碼ＱＹˍ九七六一號自用一般小客貨車原為受處分人所有，證人
    簡萬來曾於民國九十二年二月十日十六時四十分許，駕駛前開已報廢登記前開之
    汽車，仍行駛在嘉義一五九公路二十七點五公里濁橋村為警查獲舉發之事實，為
    受處分人所不爭執，業經證人簡萬來於九十二年六月十七日警詢時證述明確，復
    有臺中市警察局九十二年二月十日中嘉縣警交字第Ｌ00000000號舉發違
    反道路交通管理事件通知單影本一紙在卷可稽，固屬真正。惟原為受處分人所有
    之前揭汽車，受處分人早於九十二年四月十一日即向監理單位辦理報廢，並繳回
    行車執照，此有車籍資料作業詳細畫面一紙在卷足佐；另受處分人之前揭汽車已
    於同年月十四日間委由「義盛修配保養場」送繳回集中場，取得三千元環保回收
    金；又前開汽車，係證人簡萬來向台中縣太平市○○路一一五之二號「瑞和汽車
    修配場」之負責人張參教所購得之事實，業據受處分人甲○○供述、證人簡萬來
    、張參教於前揭時日於警詢時證述屬實，則原為受處分人所有之前揭汽車所有權
    ，應已於九十二年四月間報廢並委託第三人繳回而消滅，之後證人簡萬來再輾轉
    自「瑞和汽車修配場」之負責人張參教處購得，是該報廢登記之汽車之所有權人
    應為證人簡萬來，並非受處分人，而受處分人既非所有人，自非道路交通管理處
    罰條第十二條第一項第一款、第二項規定處罰之對象，受處分人之辯解尚非無據
    。原處分未予詳查，遽予裁罰，容有未洽，本件異議為有理由，原處分應予撤銷
    ，另諭知受處分人不罰。
四、證人簡萬來駕駛其所有之報廢登記之汽車，在右揭時地違規行駛，並為警舉發，
    此部分應由原處分機關或其他有權處分之機關依法裁處，附此敘明。
五、據上論斷，應依道路交通管理處罰條例第八十七條第二項、道路交通案件處理辦
    法第二十條，裁定如主文。
中      華      民      國      九十二      年      七    月    十五    日
                                    臺灣臺中地方法院交通法庭
                                        法  官  王  靜  秋
右正本證明與原本無異
如不服本裁定應於送達後五日內向本院提出抗告狀
                                        書記官
中      華      民      國      九十二      年      七    月    十五    日


司法院資訊處製作；財團法人民間司法改革基金會備份。
